---
title: "Projet Visualisation des Données"
author: "ROA SERRANO Walter - LIEPO Brice-Kevin"
date: "18/avril/2020"
output: html_document
---
```{r setup, include=FALSE}
#knitr::opts_chunk$set(echo = TRUE)
library(dplyr)
library(tidyverse)
library(lattice)
library(car)
library(viridis)
library(GGally)

setwd("/Users/walterroaserrano/Desktop/UniversiteChampagneArdenne/visualisationDonnees/projetVD/Presentation_MarkDown")
data.Football <- read.csv2("data_football.csv", sep = ",")
data.Football$Nom <- as.character(str_to_upper(data.Football$Nom))
data.Football$Pied_Faible <- as.character(str_to_upper(data.Football$Pied_Faible))
data.Football$Pied_Faible <- as.factor(str_to_upper(data.Football$Pied_Faible))
data.Football <- as.tibble(data.Football)
GARDIEN <- filter(data.Football,Position == "GARDIEN")
DEFENSEUR <- filter(data.Football,Position == c("DEFENSEUR GAUCHE") | Position == c("DEFENSEUR DROIT") |Position == c("DEFENSEUR CENTRE"))
MILIEUX <- filter(data.Football,Position == c("MILIEUX OFFENSIF") | Position == c("MILIEUX GAUCHE") |Position == c("MILIEUX DROIT") | Position == c("MILIEUX CENTRAL") | Position == c("MILIEUX DEFENSIF"))
ATTAQUANT <- filter(data.Football,Position == c("AILIER") | Position == c("ATTAQUANT"))
```

## I) INTRODUCTION
La visualisation de donnees designe la representation graphique d'informations et de donnees. Elle est aujourd'hui exploitee par de nombreuses entreprises qui gerent de vastes volumes de donnees issues notamment de base de donnees, de CRM ou encore de tableurs.
Ces entreprises la privilegient desormais pour les raisons suivantes : 

- Elle facilite la comprehension d'un grand jeu de donnees;
- Elle synthetisee les informations;
- Elle rend les donnees accessibles a un plus grand nombre de personnes.
Elle est donc devenu indispensable pour analyser d'enormes quantite d'informations ou etudier de grand volumes de donnees et joue un role de plus en plus important dans les domaines scientifiques et techniques, dans l'administration, dans la finance, en marketing, dans le secteur des services ou dans le sport.

## II) OBJECTIFS DU PROJET
Ce projet, realise dans le cadre du cours de visualisation de donnees, consiste a :

- Enrichir nos connaisances en R;
- Utiliser differentes techniques de visualisation de donnees mise a notre disposition par R;
- Appliquer ces differentes techniques sur un jeu de donnees afin de faire une visualisation assez complete;
- Apprendre a faire le choix des graphes et des diagrammes les plus pertinentes;
- Comprendre, interpreter et analyser les differents graphes obtenus;
- Se familiariser avec l'utilisation des techniques de visualisation propres a R.

## III) PRESENTATION DES DONNEES
Le jeu de donnees utilise pour notre analyse, concernent le domaine du football. Il rassemble l'ensemble des observations sur plus de 17.588 footballeurs decrient par 53 variables. 
Ces differentes caracteristiques datent de 2017 et proviennent d'analyses de differents specialistes du domaine du football. 
Pour une meilleure lisibilite, nous n'allons afficher que les 4 premieres variables des 10 premiers individus de notre jeu de donnees :
```{r echo=FALSE,warning=FALSE}
head(x = data.Football[,1:4],10)
```

Apres avoir affine nos donnees, elles contiennent maintenant 150 observations et 25 variables, toutes decrivant les caracteristiques propres a chacun des footballeurs.
```{r echo=FALSE,warning=FALSE}
str(data.Football)
summary(data.Football)
```

Les relations entre ces 25 differentes variables sont demontrees par la representation suivante. Pour une meilleure comprehension nous allons d'abord afficher le nom des differentes colonnes de notre jeu de donnees. 
Cette representation contient le nom des colonnes numeriques classees dans l'ordre croissant, de Evaluation a Competence_Gardien, du bas vers le haut : 
```{r echo=FALSE,warning=FALSE}
colnames(data.Football)
ggcorr(data.Football)
```

Ce graphe represente la correlation entre les differentes variables de notre jeu de donnees. 
Premierement, nous pouvons remarquer que plus le carre est bleu (tres proche de -1.0), et moins il y a de relation entre les 2 variables. A l'exemple de Competence_Gardien et Frappe ou Competence_Gardien et Dribbles, ce qui est tout a fait normal car tres peu de gardien de but, voir aucun, ne possede une bonne qualite de frappe ou de dribbles.

Deuxiemement, plus le carre est orange (tres proche de 1.0), et plus il y a de relation entre les 2 variables. A l'exemple de Frappe et Attaque, ce qui est tout aussi normal car la plupart des joueurs offensifs (attaquants) possedent de bonnes capacites face au but.

L'ensemble des individus de notre jeu de donnees est le suivant : 

Pour representer le secteur defensif, nous allons utiliser les variables Defense et Interception :
```{r echo=FALSE,warning=FALSE}
ggplot(data.Football) + 
  geom_point(aes(x = Defense, y = Interception),color ="#35b779")
```

Pour representer le secteur offensif, nous allons utiliser les variables Attaque et Dribbles :
```{r echo=FALSE,warning=FALSE}
ggplot(data.Football) + 
  geom_point(aes(x = Attaque, y = Dribbles),color ="#35b779")
```

Nos donnees sont composees de 5 variables de types "factor", dont les plus importantes dans le dommaine du football : Position, Age, Pied_Fort qui representent respectivement la position preferencielle du joueur sur le terrain, son age, et son pied fort.

1. La variable "Position"

Les differentes positions presentes dans notre jeu de donnees sont les suivantes :

Gardiens : Nous pouvons constater sur ce graphe qu'il y a 20 gardien.
```{r echo=FALSE,warning=FALSE}
GARDIEN
ggplot(GARDIEN) + geom_bar(aes(x = Position),fill ="#35b779", colour = "black") + 
  scale_x_discrete("Position") +
  labs(x = "Position", y = "Effectif", title = "Nombre de gardiens") +
  theme_gray()
```

Defenseurs (Centre, Gauche, Droit) : Nous pouvons constater sur ce graphe qu'il y a 34 "DEFENSEUR CENTRE", 3 "DEFENSEUR DROIT" et 4 "DEFENSEUR GAUCHE"
```{r echo=FALSE,warning=FALSE}
DEFENSEUR
ggplot(DEFENSEUR) + geom_bar(aes(x = Position),fill ="#35b779", colour = "black") + 
  scale_x_discrete("Position") +
  labs(x = "Position", y = "Effectif", title = "Nombre de defenseurs") +
  theme_gray()
```

Milieux (Defensif, Central, Gauche, Droit, Offensif) : Nous pouvons constater sur ce graphe que notre jeu de donnees sur les Milieux contient beaucoup plus de poste "MILIEUX CENTRAL" 
```{r echo=FALSE,warning=FALSE}
MILIEUX
ggplot(MILIEUX) + geom_bar(aes(x = Position),fill ="#35b779", colour = "black") + 
  scale_x_discrete("Position") +
  labs(x = "Position", y = "Effectif", title = "Nombre de milieux") +
  theme_gray()
```

Attaquants (Ailier, Attaquant) : Nous pouvons constater que notre jeu de donnees est compose d'autant d'ailier que d'attaquants normaux.
```{r echo=FALSE,warning=FALSE}
ATTAQUANT
ggplot(ATTAQUANT) + geom_bar(aes(x = Position),fill ="#35b779", colour = "black") + 
  scale_x_discrete("Position") +
  labs(x = "Position", y = "Effectif", title = "Nombre d'attaquant") +
  theme_gray()
```

Le joueur se caracterise aussi par sa note globale (Evaluation) qui lui est attribue. Nous allons afficher la repartition des joueurs par evaluation.
Par la suite nous allons vous montrer la distribution globale des evaluations de ceux ci par rapport a leur poste respectifs.
```{r echo=FALSE,warning=FALSE}
ggplot(data.Football) +
  aes(x = Evaluation) +
  geom_histogram(fill ="#35b779", colour = "black",binwidth = .5) + 
  geom_rug() +
  ggtitle("Repartition des joueurs par evaluation") +
  xlab("Evaluation") +
  ylab("Effectif") +
  theme_light() +
  scale_y_continuous(limits = c(0,25))

ggplot(data = data.Football) + 
  geom_histogram(aes(x = Evaluation),binwidth=.5,fill ="#35b779", colour = "black") + 
  facet_wrap(~Position)
```

Nous pouvons constater sur le premier graphe que la plus petite evaluation est 82 car grace un simple coup d'oeil nous pouvons deduire que la ligne horizontale situee entre 85 et 90 est 87.5. Par consequent celle situe avant 85 est 82.5. Ce qui nous emmene a penser a juste titre que l'evaluation la plus petite est 82 et est possede par 1 seul joueur. Et la plus grande, 94, possede par 1 seul joueur.

Sur le second graphe nous pouvons observer le nombre de joueurs par poste (detaille) et d'un simple coup d'oeil, en deduire que le poste le represente est "DEFENSEUR CENTRE" suivi par "MILIEUX CENTRAL" et ainsi de suite.

2. La variable "Age"

Notre jeu de donnees contient des joueurs ages de 22 a 39 ans. Le graphe suivant nous montre la repartition globale des joueurs selon leur age.
```{r echo=FALSE, warning=FALSE}
ggplot(data.Football) +
  aes(x = Age) +
  geom_histogram(fill ="#35b779", colour = "black",binwidth = .5) + 
  geom_rug() +
  ggtitle("Repartition des joueurs par evaluation") +
  xlab("Age") +
  ylab("Effectif") +
  scale_y_continuous(limits = c(0,25))
```

Ce graphe nous demontre que notre jeu de donnees contient par exemple 5 joueurs de 22 ans ou encore 20 joueurs de 29 ans.

Le graphe suivant nous presente la repartition et la moyenne d'age de notre jeu de donnee :
```{r echo=FALSE, warning=FALSE}
ggplot(data.Football) + 
  geom_boxplot(aes(x = Evaluation, y = Age), fill = "#35b779", color = "black")
```

L'age est un attribut assez important pour un sportif et encore plus pour un joueur de football. Les joueurs sont repatis comme suit selon leur age :
```{r echo=FALSE, warning=FALSE}
ggplot(data.Football) + 
  geom_point(aes(x = Age, y = Evaluation), 
            color = "#35b779", size = 2)
```

Pour les gardiens : 

```{r echo=FALSE, warning=FALSE}
ggplot(GARDIEN) + 
  geom_point(aes(x = Age, y = Evaluation), 
            color = "#35b779", size = 2)
ggplot(GARDIEN) + 
  geom_text(aes(x = Age, y = Evaluation, label = Nom), 
            color = "#35b779", size = 2)
```

Pour les defenseurs :

```{r echo=FALSE, warning=FALSE}
ggplot(DEFENSEUR) + 
  geom_point(aes(x = Age, y = Evaluation), 
            color = "#35b779", size = 2)
ggplot(DEFENSEUR) + 
  geom_text(aes(x = Age, y = Evaluation, label = Nom), 
            color = "#35b779", size = 2)
```

Pour les milieux :

```{r echo=FALSE, warning=FALSE}
ggplot(MILIEUX) + 
  geom_point(aes(x = Age, y = Evaluation), 
            color = "#35b779", size = 2)
ggplot(MILIEUX) + 
  geom_text(aes(x = Age, y = Evaluation, label = Nom), 
            color = "#35b779", size = 2)
```

Pour les attaquants : 

```{r echo=FALSE, warning=FALSE}
ggplot(ATTAQUANT) + 
  geom_point(aes(x = Age, y = Evaluation),
            color = "#35b779", size = 2)
ggplot(ATTAQUANT) + 
  geom_text(aes(x = Age, y = Evaluation, label = Nom), 
            color = "#35b779", size = 2)
```

Sachant que notre jeu de donnees contient les 150 meilleurs joueurs de football, ces graphes nous demontrent que la plupart des joueurs de football ont de forte chance d'atteindre leur meilleur niveau entre 25 et 30 ans.   

3. La variable "Pied_Fort"

La variable Pied_Fort represente le pied fort du joueur a savoir le droit ou le gauche.
```{r echo=FALSE, warning=FALSE}
# ggplot(data.Football) + 
#   geom_point(aes(x = Age, y = Evaluation,color = Pied_Fort),size = 2)

ggplot(data.Football) +
  geom_boxplot(aes(x = Pied_Fort, y = Evaluation)) + 
  geom_jitter(aes(x = Pied_Fort, y = Evaluation), col = "#35b779", alpha = 1)

Gaucher <- filter(data.Football,Pied_Fort == "GAUCHE")
Droitier <- filter(data.Football,Pied_Fort == "DROIT")

ggplot(data = data.Football, aes(x = Attaque, y = Evaluation)) + 
  geom_point(alpha = 0.2) + 
  geom_text(data = Gaucher, aes(label = Nom), color = "#35b779", size = 2)

ggplot(data = data.Football, aes(x = Attaque, y = Evaluation)) + 
  geom_point(alpha = 0.2) + 
  geom_text(data = Droitier, aes(label = Nom), color = "#35b779", size = 2)
```

Grace aux graphes ci dessus, nous remarquons que dans ce jeu de donnees, nous avons moins de gaucher que de droitier. Par contre les gauchers ont une moyenne d'evaluation beaucoup plus elevee grace a leur nombre reduit. Ce qui ne signifie pas forcement qu'ils sont meilleurs que les droitier.

Dans le domaine du football cette variable est tres importante pour determiner le positionnement d'un joueur :

```{r echo=FALSE, warning=FALSE}
filter(GARDIEN[c(1,4,8)],Pied_Fort == "GAUCHE")
filter(GARDIEN[c(1,4,8)],Pied_Fort == "DROIT")

ggplot(GARDIEN) +
  geom_boxplot(aes(x = Pied_Fort, y = Evaluation)) + 
  labs(x = "Pied fort", y = "Evaluation", title = "Gardiens") +
  geom_jitter(aes(x = Pied_Fort, y = Evaluation), col = "#35b779", alpha = 1) 

ggplot(data = GARDIEN, aes(x = Competence_Gardien, y = Evaluation)) + 
  geom_point(alpha = 0.2) + 
  labs(x = "Defense", y = "Evaluation", title = "Gardiens") +
  geom_text(data = filter(GARDIEN,Pied_Fort == "GAUCHE"), aes(label = Nom), color = "#35b779", size = 2)
ggplot(data = GARDIEN, aes(x = Competence_Gardien, y = Evaluation)) + 
  geom_point(alpha = 0.2) + 
  labs(x = "Defense", y = "Evaluation", title = "Gardiens") +
  geom_text(data = filter(GARDIEN,Pied_Fort == "DROIT"), aes(label = Nom), color = "#35b779", size = 2)

```

Concernant les gardiens nous pouvons constater qu'il y a 5 gauchers et 15 droitiers. Nous n'allons pas parler des differents postes car il y a qu'une seule variante dans la zone du gardien. 

```{r echo=FALSE, warning=FALSE}
filter(DEFENSEUR[c(1,4,8)],Pied_Fort == "GAUCHE")
filter(DEFENSEUR[c(1,4,8)],Pied_Fort == "DROIT")

ggplot(DEFENSEUR) +
  geom_boxplot(aes(x = Pied_Fort, y = Evaluation)) + 
  labs(x = "Pied fort", y = "Evaluation", title = "Defenseurs") +
  geom_jitter(aes(x = Pied_Fort, y = Evaluation), col = "#35b779", alpha = 1) 

ggplot(data = DEFENSEUR, aes(x = Defense, y = Evaluation)) + 
  geom_point(alpha = 0.2) + 
  labs(x = "Defense", y = "Evaluation", title = "Defenseurs") +
  geom_text(data = filter(DEFENSEUR,Pied_Fort == "GAUCHE"), aes(label = Nom), color = "#35b779", size = 2)

```

Concernant les defenseurs nous pouvons constater qu'il y a 8 gauchers et 33 droitiers.
Nous pouvons constater qu'un defenseur gaucher ne peut se positionner qu'au centre et a gauche, rarement a droite. Et vice versa pour les droitiers.

```{r echo=FALSE, warning=FALSE}
filter(MILIEUX[c(1,4,8)],Pied_Fort == "GAUCHE")
filter(MILIEUX[c(1,4,8)],Pied_Fort == "DROIT")

ggplot(MILIEUX) +
  geom_boxplot(aes(x = Pied_Fort, y = Evaluation)) + 
  labs(x = "Pied fort", y = "Evaluation", title = "Milieux") +
  geom_jitter(aes(x = Pied_Fort, y = Evaluation), col = "#35b779", alpha = 1) 

ggplot(data = MILIEUX, aes(x = Passe, y = Evaluation)) + 
  geom_point(alpha = 0.2) + 
  labs(x = "Passe", y = "Evaluation", title = "Milieux") +
  geom_text(data = filter(MILIEUX,Pied_Fort == "GAUCHE"), aes(label = Nom), color = "#35b779", size = 2)
```

Concernant les milieux, nous avons 12 gauchers et 39 droitiers.
Nous pouvons constater que lorsqu'un milieux de terrain est gaucher, il peut se positionner a gauche, au centre ou a droite selon sa capacite a etre efficace et influent sur l'un des deux cotes. Il est est de meme pour les droitier. 
En d'autre terme le pied fort n'influence pas grandement le positionnement d'un milieux de terrain.

```{r echo=FALSE, warning=FALSE}
filter(ATTAQUANT[c(1,4,8)],Pied_Fort == "GAUCHE")
filter(ATTAQUANT[c(1,4,8)],Pied_Fort == "DROIT")

ggplot(ATTAQUANT) +
  geom_boxplot(aes(x = Pied_Fort, y = Evaluation)) + 
  labs(x = "Pied fort", y = "Evaluation", title = "Milieux") +
  geom_jitter(aes(x = Pied_Fort, y = Evaluation), col = "#35b779", alpha = 1) 

ggplot(data = ATTAQUANT, aes(x = Defense, y = Evaluation)) + 
  geom_point(alpha = 0.2) + 
  labs(x = "Defense", y = "Evaluation", title = "Milieux") +
  geom_text(data = filter(MILIEUX,Pied_Fort == "GAUCHE"), aes(label = Nom), color = "#35b779", size = 2)

```

Concernant les attaquants, nous avons 7 gauchers et 31 droitiers.
Nous pouvons constater que le pied fort n'influence pas grandement le positionnement de l'attaquant. Tou comme pour le milieux, sa position dependra de sa preference ou sa capacite a etre efficace et influent sur le terrain.

Sur les graphes qui suivent les differentes matrices de chaque poste, nous faisons la meme remarque a savoir que les gauchers sont moins nombreux que les droitiers et qu'ils ont une moyenne d'evaluation beaucoup plus elevee grace a leur nombre reduit, a l'excepetion des milieux de terrain.

## IV) A QUEL MOMENT UN JOUEUR POURRAIENT ATTEINDRE "LE PIC" DE SA CARRIERE ?
## CONCLUSION
Pour conclure...
Les differents outils et packages utilises sont les suivants :