---
title: "TITRE"
#author: "LIEPO Brice - KEvin"
#date: "20/03/2020"
output: html_document
---

```{r setup, include=FALSE}
knitr::opts_chunk$set(echo = TRUE)
library(dplyr)
library(tidyverse)
library(lattice)
library(car)
library(viridis)
library(GGally)

setwd("C:/Users/HP/Desktop/Visualisation/ProjetVD/Presentation_MarkDown")
data.Football <- read.csv2("data_football.csv", sep = ",")
data.Football$Nom <- as.character(str_to_upper(data.Football$Nom))
```
## I) Introduction
Blablabla

## II) Presentation des donnees
1)....

Les donnees utilisees pour notre analyse, concernent le domaine du football.
```{r warning=FALSE}
head(x = data.Football[,1:4])
```

Elles contiennent 300 observations (footballeurs) et 45 variables, toutes decrivant les caracteristiques propres a chacun des footballeurs.
Ces differentes caracteristiques proviennent d'analyses de differents specialistes du domaine du football. 
```{r warning=FALSE}
str(data.Football)
summary(data.Football)
```

Nos donnees sont donc composees de 4 variables de types "factor", dont le plus important : Position, qui represente la position preferencielle du joueur sur le terrain. Les differentes positions sont les suivantes :
```{r warning=FALSE}
filter(data.Football[,1:4],Position == "GARDIEN")
filter(data.Football[,1:4],Position == c("DEFENSEUR GAUCHE","DEFENSEUR DROIT","DEFENSEUR CENTRE"))
filter(data.Football[,1:4],Position == c("MILIEUX OFFENSIF","MILIEUX GAUCHE","MILIEUX DROIT","MILIEUX CENTRAL","MILIEUX DEFENSIF"))
filter(data.Football[,1:4],Position == c("ATTAQUANT","AILIER"))

ggplot(data.Football) + geom_bar(aes(x = Position)) + 
  scale_x_discrete("Position", limits = c("GARDIEN","DEFENSEUR GAUCHE","DEFENSEUR DROIT","DEFENSEUR CENTRE")) +
  xlab("Position") +
  ylab("Effectif")

ggplot(data.Football) + geom_bar(aes(x = Position)) + 
  scale_x_discrete("Position", limits = c("MILIEUX DEFENSIF","MILIEUX GAUCHE","MILIEUX DROIT","MILIEUX CENTRAL","MILIEUX OFFENSIF")) +
  xlab("Position") +
  ylab("Effectif")

ggplot(data.Football) + geom_bar(aes(x = Position)) + 
  scale_x_discrete("Position", limits = c("ATTAQUANT","AILIER")) +
  xlab("Position") +
  ylab("Effectif")
```
```{r}
ggplot(data = data.Football) + 
  geom_histogram(aes(x = Evaluation)) + 
  facet_wrap(~Position)
```

2) Repartition des donnees

```{r warning=FALSE}
ggplot(data.Football) + geom_histogram(aes(x = Evaluation), fill = "lightgreen", color = "black")+
  scale_y_continuous("Effectif",limits = c(0,100))
histogram(~Evaluation,data=data.Football,col="lightgreen",breaks=20)
histogram(~Age,data=data.Football,col="lightgreen",breaks=50)
```

```{r warning=FALSE}
GARDIEN <- filter(data.Football,Position == "GARDIEN")
ggplot(GARDIEN) +
  aes(x = Evaluation, fill = Position) +
  geom_bar() +
  geom_text(aes(label = ..count..), stat = "count", position = position_stack(.5)) +
  xlab("Evaluation") +
  ylab("Effectifs") +
  labs(fill = "Position") +
  scale_x_continuous("Evaluation",limits = c(80,95)) +
  scale_y_continuous("Effectif",limits = c(0,30))

scatterplotMatrix(formula = ~ Positionnement_GK+Plongee_GK+Coup_de_pied_GK+Jeu_de_Main_GK+Reflexes_GK, data=data.Football, cex=0.6)
```

```{r warning=FALSE}
DEFENSEUR.GAUCHE <- filter(data.Football,Position == "DEFENSEUR GAUCHE")
ggplot(DEFENSEUR.GAUCHE) +
  aes(x = Evaluation, fill = Position) +
  geom_bar() +
  geom_text(aes(label = ..count..), stat = "count", position = position_stack(.5)) +
  xlab("Evaluation") +
  ylab("Effectifs") +
  labs(fill = "Position") +
  scale_x_continuous("Evaluation",limits = c(80,95)) +
  scale_y_continuous("Effectif",limits = c(0,30))
```

```{r warning=FALSE}
DEFENSEUR.DROIT <- filter(data.Football,Position == "DEFENSEUR DROIT")
ggplot(DEFENSEUR.DROIT) +
  aes(x = Evaluation, fill = Position) +
  geom_bar() +
  geom_text(aes(label = ..count..), stat = "count", position = position_stack(.5)) +
  xlab("Evaluation") +
  ylab("Effectifs") +
  labs(fill = "Position") +
  scale_x_continuous("Evaluation",limits = c(80,95)) +
  scale_y_continuous("Effectif",limits = c(0,30))
```

```{r warning=FALSE}
DEFENSEUR.CENTRE <- filter(data.Football,Position == "DEFENSEUR CENTRE")
ggplot(DEFENSEUR.CENTRE) +
  aes(x = Evaluation, fill = Position) +
  geom_bar() +
  geom_text(aes(label = ..count..), stat = "count", position = position_stack(.5)) +
  xlab("Evaluation") +
  ylab("Effectifs") +
  labs(fill = "Position") +
  scale_x_continuous("Evaluation",limits = c(80,95)) +
  scale_y_continuous("Effectif",limits = c(0,30))

scatterplotMatrix(formula = ~ Marquage+Tacle_Glisse+Tacle_Debout+Agressivite+Force, data=data.Football, cex=0.6)
```

```{r warning=FALSE}
MILIEUX.DEFENSIF <- filter(data.Football,Position == "MILIEUX DEFENSIF")
ggplot(MILIEUX.DEFENSIF) +
  aes(x = Evaluation, fill = Position) +
  geom_bar() +
  geom_text(aes(label = ..count..), stat = "count", position = position_stack(.5)) +
  xlab("Evaluation") +
  ylab("Effectifs") +
  labs(fill = "Position") +
  scale_x_continuous("Evaluation",limits = c(80,95)) +
  scale_y_continuous("Effectif",limits = c(0,30))
```

```{r warning=FALSE}
MILIEUX.CENTRAL <- filter(data.Football,Position == "MILIEUX CENTRAL")
ggplot(MILIEUX.CENTRAL) +
  aes(x = Evaluation, fill = Position) +
  geom_bar() +
  geom_text(aes(label = ..count..), stat = "count", position = position_stack(.5)) +
  xlab("Evaluation") +
  ylab("Effectifs") +
  labs(fill = "Position") +
  scale_x_continuous("Evaluation",limits = c(80,95)) +
  scale_y_continuous("Effectif",limits = c(0,30))
```

```{r warning=FALSE}
MILIEUX.GAUCHE <- filter(data.Football,Position == "MILIEUX GAUCHE")
ggplot(MILIEUX.GAUCHE) +
  aes(x = Evaluation, fill = Position) +
  geom_bar() +
  geom_text(aes(label = ..count..), stat = "count", position = position_stack(.5)) +
  xlab("Evaluation") +
  ylab("Effectifs") +
  labs(fill = "Position") +
  scale_x_continuous("Evaluation",limits = c(80,95)) +
  scale_y_continuous("Effectif",limits = c(0,30))
```

```{r warning=FALSE}
MILIEUX.DROIT <- filter(data.Football,Position == "MILIEUX DROIT")
ggplot(MILIEUX.DROIT) +
  aes(x = Evaluation, fill = Position) +
  geom_bar() +
  geom_text(aes(label = ..count..), stat = "count", position = position_stack(.5)) +
  xlab("Evaluation") +
  ylab("Effectifs") +
  labs(fill = "Position") +
  scale_x_continuous("Evaluation",limits = c(80,95)) +
  scale_y_continuous("Effectif",limits = c(0,30))
```

```{r warning=FALSE}
MILIEUX.OFFENSIF <- filter(data.Football,Position == "MILIEUX OFFENSIF")
ggplot(MILIEUX.OFFENSIF) +
  aes(x = Evaluation, fill = Position) +
  geom_bar() +
  geom_text(aes(label = ..count..), stat = "count", position = position_stack(.5)) +
  xlab("Evaluation") +
  ylab("Effectifs") +
  labs(fill = "Position") +
  scale_x_continuous("Evaluation",limits = c(80,95)) +
  scale_y_continuous("Effectif",limits = c(0,30))

scatterplotMatrix(formula = ~ Vision_du_Jeu+Passe_Courte+Passe_Longue+Endurance+Equilibre+Controle_de_balle, data=data.Football, cex=0.6)
```

```{r warning=FALSE}
ATTAQUANT <- filter(data.Football,Position == "ATTAQUANT")
ggplot(ATTAQUANT) +
  aes(x = Evaluation, fill = Position) +
  geom_bar() +
  geom_text(aes(label = ..count..), stat = "count", position = position_stack(.5)) +
  xlab("Evaluation") +
  ylab("Effectifs") +
  labs(fill = "Position") +
  scale_x_continuous("Evaluation",limits = c(80,95)) +
  scale_y_continuous("Effectif",limits = c(0,30))
```

```{r warning=FALSE}
AILIER <- filter(data.Football,Position == "AILIER")
ggplot(AILIER) +
  aes(x = Evaluation, fill = Position) +
  geom_bar() +
  geom_text(aes(label = ..count..), stat = "count", position = position_stack(.5)) +
  xlab("Evaluation") +
  ylab("Effectifs") +
  labs(fill = "Position") +
  scale_x_continuous("Evaluation",limits = c(80,95)) +
  scale_y_continuous("Effectif",limits = c(0,30))

scatterplotMatrix(formula = ~ Attaque+Agilite+Vitesse+Finition+Tete+Acceleration+Vitesse+Penalty, data=data.Football, cex=0.6)
```

```{r warning=FALSE}
ggplot(data.Football) + 
  geom_boxplot(aes(x = Pied_Fort, y = Evaluation), fill = "lightblue", color = "black", varwidth = TRUE, width =0.8)
```

```{r warning=FALSE}
ggplot(data.Football) +
  geom_point(aes(x = Finition, y = Attaque), 
             color = "red", size = 1) +
  scale_x_continuous("Note en finition",limits = c(0,100)) +
  scale_y_continuous("Note en attaque",limits = c(0,100))
```

```{r warning=FALSE}
#A decider
ggplot(data = data.Football, aes(x = Passe_Longue, y = Passe_Courte)) + 
  geom_point(alpha = 0.2) + 
  geom_text(data = filter(data.Football,Position == "MILIEUX CENTRAL"), aes(label = Nom), color = "red", size = 3)

ggplot(data.Football, aes(x = Passe_Courte)) + 
  geom_histogram(aes(y = ..density..), binwidth = 2) +
  geom_density()

ggplot(data.Football, aes(Passe_Courte, Passe_Longue)) + geom_point() +
  geom_rug() +
  geom_smooth(method = "lm")

ggplot(data.Football, aes(Passe_Courte, col = factor(Pied_Fort))) +
  geom_density()

#Ensemble
ggplot(data.Football, aes(factor(Pied_Fort), Passe_Courte, fill = factor(Pied_Fort))) +
  geom_boxplot()
ggplot(data.Football, aes(factor(Pied_Fort), Passe_Courte)) + 
  geom_jitter()
ggplot(data.Football, aes(factor(Pied_Fort), Passe_Courte)) + 
  geom_boxplot() +
  geom_jitter()
```

## III) ....
